---
title: "Ejercicios"
author: "nombre"
date: "2024-08-01"
output: html_document
---

```{r setup, include=FALSE}
knitr::opts_chunk$set(echo = TRUE)

```


```{r carga-datos}
nombres <- datos::nombres
```

1. Calculá cuantos bebés de cada sexo fueron llamados "Mary" o "Kerry". 

```{r}
nombres |> 
  filter(nombre == "Mary" | nombre == "Kerry") |>
  group_by(nombre, sexo) |>
  summarise(cantidad_bebes = sum(n))
```


2. Calculá la cantidad de bebés de cada sexo llamado "Mary" para cada año y hacé un gráfico donde el eje x sea el año, el eje y la cantidad de nacidos y haya una linea de color distinto para cada sexo.


```{r}
nombres |> 
  filter(nombre == "Mary") |>
  group_by(sexo, anio) |> 
  summarise(cantidad_bebes = sum(n)) |>
  ggplot(aes(anio, cantidad_bebes)) +
  geom_line(
    aes(color = sexo)
  )
```

3. Repetí el gráfico anterior para el nombre "Kerry".

```{r}
nombres |> 
  filter(nombre == "Kerry") |>
  group_by(sexo, anio) |> 
  summarise(cantidad_bebes = sum(n)) |>
  ggplot(aes(anio, cantidad_bebes)) +
  geom_line(
    aes(color = sexo)
  )
```


4. ¿Cuál fue la proporción máxima para cada sexo en cada año? Hacé un gráfico mostrando la evolución de esta variable. (podés calcular el máximo con `max(prop)`)

```{r}
nombres |>
  group_by(sexo, anio) |>
  summarise(proporcion_maxima = max(prop)) |>
  ggplot(aes(anio,proporcion_maxima)) +
  geom_line(
    aes(color = sexo)
  )
```


